【裁判字號】    98,聲減,218
【裁判日期】    990125
【裁判案由】    聲請減刑及定應執行刑
【裁判全文】
臺灣高雄地方法院刑事裁定             98年度聲減字第218號
聲  請  人  臺灣高雄地方法院檢察署檢察官
受  刑  人  甲○○
上列被告因聲請減刑及定應執行刑案件，經檢察官提起公訴（98
年度聲減字第154號），本院裁定如下：
    主  文
甲○○犯附表編號1 所示之罪，減為如附表編號1 所示之刑，如
易科罰金，以銀元參佰元即新臺幣玖佰元折算壹日。與附表編號
2 所示已經減刑之罪，應執行有期徒刑參月又拾伍日，如易科罰
金，以銀元參佰元即新臺幣玖佰元折算壹日。
    理  由
一、聲請意旨略以：受刑人甲○○因犯如附表所示之罪，經分別
    判處如附表所示之刑，其中所犯附表編號2 之詐欺罪業經減
    刑為有期徒刑1 月又15日，並均確定在案，茲聲請人以受刑
    人所犯附表編號1 之罪之犯罪時間在96年4 月24日以前，合
    於減刑條件，聲請予以減刑，並聲請與附表編號2 所列業經
    減刑之罪所處之刑，定其應執行之刑。
二、按「數罪併罰，有二裁判以上者，依刑法第51條規定，定其
    應執行刑」、「數罪併罰，分別宣告其罪之刑，依下列各款
    定其應執行者：……五、宣告多數有期徒刑者，於各刑中之
    最長期以上，各刑合併之刑期以下，定其刑期。但不得逾30
    年」，刑法第53條、第51條第5 款分別定有明文。次按「裁
    判確定前犯數罪而併合處罰之案件，有二以上之裁判，應依
    刑法第51條第5 款至第7 款定應執行之刑時，最後事實審法
    院即應據該院檢察官之聲請，以裁定定其應執行之刑，殊不
    能因數罪中之一部分犯罪之刑業經執行完畢，而認檢察官之
    聲請為不合法，予以駁回（最高法院47年度臺抗字第2 號判
    例意旨參照）；又數罪併罰之案件，其各罪判決均係宣告刑
    ，並非執行刑，縱令各案中一部分犯罪之宣告刑在形式上已
    經執行，仍應依法聲請犯罪事實最後判決之法院裁定，然後
    再依所裁定之執行刑，換發指揮書併合執行，其前已執行之
    有期徒刑部分，僅應予扣除而不能認為已執行完畢，在所裁
    定之執行刑尚未執行完畢前，各案之宣告刑不發生執行完畢
    之問題（最高法院90年度臺非字第340 號、最高法院95年度
    臺非字第320 號判決意旨參照）。
三、另按行為後法律有變更者，適用行為時之法律，但行為後之
    法律有利於行為人者，適用最有利於行為人之法律，刑法第
    2 條第1 項定有明文。又依刑法第51條定應執行刑時，如係
    在裁判確定前犯數罪，其中一罪在新法施行前者，亦應為新
    舊法比較（最高法院95年第8 次刑事庭會議決議參照）。查
    受刑人所犯附表編號1 所示之犯罪行為後，上開於94年1 月
    7 日修正之刑法業於95年7 月1 日施行，修正前之刑法第51
    條第5 款規定：「宣告多數有期徒刑者，於各刑中之最長期
    以上，各刑合併之刑期以下，定其刑期。但不得逾20年」；
    而修正後之該款則規定：「宣告多數有期徒刑者，於各刑中
    之最長期以上，各刑合併之刑期以下，定其刑期。但不得逾
    30年」，經比較新舊法結果，修法後之規定非較有利於受刑
    人，依刑法第2 條第1 項前段之規定，應依修正前之刑法第
    51條第5 款，就本件受刑人宣告之刑，定其應執行刑。末按
    ，前開刑法修正時，刑法第41條第1 項前段關於易科罰金之
    規定亦有修正，修正前刑法第41條第1 項前段規定：「犯最
    重本刑為5 年以下有期徒刑以下之刑之罪，而受6 個月以下
    有期徒刑或拘役之宣告，因身體、教育、職業、家庭之關係
    或其他正當事由，執行顯有困難者，得以1 元以上3 元以下
    折算1 日，易科罰金」；修正後之刑法第41條第1 項前段則
    規定：「犯最重本刑為5 年以下有期徒刑以下之刑之罪，而
    受6 個月以下有期徒刑或拘役之宣告者，得以新臺幣 1,000
    元、2,000 元或3,000 元折算1 日，易科罰金」，比較修正
    前後之規定，修正前之規定較有利於受刑人，應依修正前刑
    法第41條第1項前段之規定處斷。
四、經查，本件受刑人所犯附表編號1 之罪之犯罪時間係在96年
    4 月24日以前，且無前開減刑條例第3 條所定不得減刑之情
    形，依上開說明，檢察官上揭聲請減刑，經核於法相合，應
    予准許。又受刑人所犯附表編號1 、2 之罪，先後經判處如
    附表所示之刑，而於附表所示之日期分別確定，有刑事判決
    2 份及臺灣高等法院被告前案紀錄表各1 份在卷可稽。檢察
    官上揭聲請定其應執行之刑，經核亦於法相合，應予准許。
    故就受刑人所犯附表編號1 之罪予以減刑後，與附表編號 2
    所列業經減刑之罪所處之刑，定其應執行之刑及諭知易科罰
    金之折算標準。至於已執行附表編號1 之有期徒刑部分，係
    將來檢察官指揮執行時應予扣除之問題，附此敘明。
據上論斷，依中華民國96年罪犯減刑條例第2 條第1 項第3 款、
第8 條第1 項、第10條，刑法第2 條第1 項前段、修正前刑法第
51條第5 款、修正前第41條第1 項前段，刑法施行法第3 條之 1
第3 項，廢止前罰金罰鍰提高標準條例第2條，裁定如主文
中    華    民    國    99    年    1     月    25    日

                  刑事第十三庭  法  官  許仁豪
以上正本證明與原本無異。
如不服本裁定，應於收受送達後5 日內向本院提出抗告狀。
中    華    民    國    99    年    2     月    1     日
                                書記官  王翌翔
附表：受刑人應定執行案件一覽表。
┌────┬──────────┬──────────┐
│編    號│         1          │         2          │
├────┼──────────┼──────────┤
│罪    名│竊                盜│詐                欺│
├────┼──────────┼──────────┤
│宣 告 刑│有期徒刑4月         │有期徒刑1 月又15日（│
│        │                    │減刑後）            │
├────┼──────────┼──────────┤
│犯罪日期│自95年3 月1 日起至同│92年5月15日         │
│        │年5月21日           │                    │
├────┼──────────┼──────────┤
│偵 查 機│臺灣高雄地方法院檢察│臺灣高雄地方法院檢察│
│關 年 度│署95年度偵字第 21749│署98年度偵字第 19984│
│案    號│號                  │號                  │
├─┬──┼──────────┼──────────┤
│最│裁判│本                院│本                院│
│後│法院│                    │                    │
│事├──┼──────────┼──────────┤
│實│裁判│95年度易字第1899號  │98年度審簡字第5527號│
│審│案號│                    │                    │
│  ├──┼──────────┼──────────┤
│  │判決│95年12月29日        │98年10月30日        │
│  │日期│                    │                    │
├─┼──┼──────────┼──────────┤
│確│裁判│本                院│本                院│
│定│法院│                    │                    │
│判├──┼──────────┼──────────┤
│決│裁判│95年度易字第1899號  │98年度審簡字第5527號│
│  │案號│                    │                    │
│  ├──┼──────────┼──────────┤
│  │確定│96年2月1日          │98年11月30日        │
│  │日期│                    │                    │
├─┴──┼──────────┼──────────┤
│所犯法條│刑法第320條第1項    │刑法第339條第1項    │
├────┼──────────┼──────────┤
│減刑後刑│有期徒刑貳月，如易科│有期徒刑壹月又拾伍日│
│度      │罰金，以銀元參佰元即│，如易科罰金，以銀元│
│        │新臺幣玖佰元折算壹日│參佰元即新臺幣玖佰元│
│        │。                  │折算壹日。          │
├────┼──────────┼──────────┤
│備    註│已於96年5 月14日易科│                    │
│        │罰金執行完畢        │                    │
└────┴──────────┴──────────┘

司法院資訊處製作；財團法人民間司法改革基金會備份。
